臺灣高等法院民事判決　　　　　　　　　95年度上字第1029號
上　訴　人　辛○○
　　　　　　丁○○
　　　　　　戊○○
　　　　　　　　　　　　號
　　　　　　庚○○
　　　　　　己○○
共　　　同
訴訟代理人　康勝男律師
上　訴　人　甲○○
　　　　　　丙○○
　　　　　　乙○○
共　　　同
訴訟代理人　趙元昊律師
　　　　　　許瑞榮律師
上列當事人間請求侵權行為損害賠償事件，兩造對於中華民國95
年10月11日台灣桃園地方法院94年度訴字第1255號第一審判決分
別提起上訴，本院於96年10月9日言詞辯論終結，判決如下：
    主      文
原判決關於命上訴人甲○○、丙○○、乙○○給付超過「一、甲
○○應給付辛○○新臺幣貳拾玖萬參仟伍佰捌拾元本息部分、丁
○○、戊○○、庚○○、己○○各新臺幣貳拾萬元本息部分，二
、丙○○應給付辛○○新臺幣貳拾玖萬參仟伍佰捌拾元本息部分
、丁○○、戊○○、庚○○、己○○各新臺幣貳拾萬元本息部分
，三、如甲○○、丙○○其中一人已為給付，於其給付程度，另
一人即免給付義務。」部分，暨各該部分假執行之宣告，並該訴
訟費用之裁判均廢棄。
上開廢棄部分，對造上訴人在第一審之訴及假執行之聲請均駁回
。
甲○○、丙○○其餘上訴均駁回。
辛○○、丁○○、戊○○、庚○○、己○○上訴均駁回。
甲○○、丙○○、乙○○上訴部分，第一、二審訴訟費用除確定
部分外由甲○○、丙○○連帶負擔百分之八十，餘由對造上訴人
辛○○負擔百分之十二、丁○○、戊○○、庚○○、己○○各負
擔百分之二。
對造上訴人上訴部分，第二審訴訟費用由辛○○負擔十分之六，
餘由丁○○、戊○○、庚○○、己○○負擔。
    事實及理由
一、本件上訴人辛○○、丁○○、戊○○、庚○○、己○○主張
    ：訴外人陸軍第六軍團所屬之陸軍第7996部隊前將其桃園縣
    大溪鎮○○街之慈光一村老舊眷村改建工程（下稱系爭工程
    ）發包給訴外人良盛營造有限公司（下稱良盛公司）承攬施
    工，而良盛公司法定代理人即原審共同被告黃書馨復轉包於
    訴外人登輝營造有限公司（下稱登輝公司）實際負責人即上
    訴人甲○○承攬而僱用上訴人丙○○為工地負責人，並僱用
    上訴人乙○○為挖土機司機。民國94年7月1日下午3時至4時
    左右，甲○○、丙○○、乙○○於桃園縣大溪鎮○○街之慈
    光一村（下稱系爭工地）進行拆除工作。惟因其等均未作好
    安全措施，以防止拆除地上建物時，發生土石崩塌，石塊掉
    落致人死傷之危險，亦未在現場做好任何安全圍籬及豎立警
    告標示牌及拉好警示帶，致上訴人之母即被繼承人鄭陳秀鑾
    誤入工地內，而遭乙○○操作怪手時，推倒石柱因而遭掉落
    之石塊壓死。上訴人辛○○、丁○○、戊○○、庚○○、己
    ○○均為鄭陳秀鑾之子女，爰依民法第184條第1項前段、第
    185條第1項前段、188條第1項前段、第2項、第28條、第192
    條第1項、第194條規定，請求上訴人甲○○、丙○○、乙○
    ○連帶賠償上訴人辛○○、丁○○、戊○○、庚○○、己○
    ○非財產上損害各新台幣（下同）100萬元，並賠償上訴人
    辛○○因支出鄭陳秀鑾喪葬費64萬6,525元而受之損害等語
    。並於原審求為判決：上訴人甲○○、丙○○、乙○○與訴
    外人陸軍第六軍團、良盛公司及黃書馨應連帶給付上訴人辛
    ○○164萬6,525元、上訴人丁○○、戊○○、庚○○及己○
    ○各100萬元，及均自94年9月29日起至清償日止按週年利率
    5%計算之利息；並陳明願供擔保，請准宣告假執行（原審僅
    判命甲○○、丙○○、乙○○應各給付辛○○36萬6,975元
    、丁○○、戊○○、庚○○及己○○各25萬元及法定遲延利
    息，且甲○○、丙○○、乙○○其中一人已為給付範圍內，
    其餘之人即免給付義務，並駁回辛○○等其餘請求。辛○
    ○對敗訴之殯葬費用52萬9,550元其中之10萬6,195元聲明不
    服，辛○○、丁○○、戊○○、庚○○及己○○對敗訴之非
    財產上損害75萬元中之26萬元聲明不服；辛○○對其請求殯
    葬費中之42萬3,355元敗訴部分未聲明不服，辛○○、丁○
    ○、戊○○、庚○○及己○○對其請求之非財產上損害中之
    49萬元敗訴部分未聲明不服而均確定。又辛○○、丁○○、
    戊○○、庚○○、己○○就陸軍第六軍團、良盛公司及黃書
    馨之請求敗訴部分，因未上訴而確定。甲○○、丙○○、乙
    ○○則就其敗訴部分提起上訴）。並上訴聲明：(1)原判決關
    於駁回辛○○、丁○○、戊○○、庚○○、己○○下列之訴
    部分廢棄。(2)甲○○、丙○○或甲○○、乙○○應再連帶給
    付辛○○36萬6,195元、丁○○、戊○○、庚○○、己○○
    各26萬元，及均自94年9月29日起至清償日止，按年利率5%
    計算之利息。(3)願供擔保，請准宣告假執行。答辯聲明：駁
    回對造上訴人甲○○、丙○○、乙○○之上訴。
二、上訴人甲○○、丙○○、乙○○辯稱：
  (一)系爭工地雖未設置圍籬，惟現場四周均有拉起黃色封鎖線及
    豎立警告標語，已足以公示並防止他人誤入工地導致死傷。
    死者鄭陳秀鑾潛入工地接近中心點，其目的在竊取廢鐵，故
    無論採取何種安全措施，均無法阻止鄭陳秀鑾潛入工地，是
    鄭陳秀鑾並非建築技術規則設計施工編第152條規範目的之
    權利主體。且鄭陳秀鑾之死亡與甲○○是否設置圍籬間亦無
    因果關係。
  (二)上訴人乙○○坐在怪手上之高度約為250公分，而鄭陳秀鑾
    身高僅153公分，鄭陳秀鑾因不願遭乙○○及其他在場施作
    之人發覺，而躲藏在高度有175公分之水泥堆後，實難期待
    乙○○等發覺躲藏在水泥堆後之鄭陳秀鑾，上訴人乙○○
    等並無可歸責之事由。又乙○○在施工前已先巡查該水泥
    堆確認並無閒雜人等，在施工中又係依照負責警戒之廖龍泉
    及簡進吉之指揮而操作，實無過失可言。
  (三)丙○○雖受僱維護工地安全，但事發當時負責在乙○○所駕
    駛之怪手周遭警戒者，係訴外人簡進吉及廖龍泉，而丙○○
    所負責警戒之範圍，與乙○○所駕駛之怪手施作範圍無關，
    蓋當時多部怪手施工，丙○○係就其他怪手施作之範圍警戒
    ，不應就乙○○操作怪手之事負責。並上訴聲明：(1)原判決
    不利於甲○○、丙○○、乙○○部分廢棄。(2)上開廢棄部分
    ，辛○○、丁○○、戊○○、庚○○、己○○於第一審之訴
    及假執行之聲請均駁回。答辯聲明：辛○○、丁○○、戊○
    ○、庚○○、己○○之上訴駁回。
三、兩造不爭執之事實:
  (一)訴外人陸軍第六軍團所屬之陸軍第7996部隊，曾將其位於桃
    園縣大溪鎮○○街之慈光一村老舊眷村改建工程，發包給訴
    外人良盛公司承攬，該公司再將拆除、運送廢棄物部分工作
    轉包予訴外人登輝公司承攬。
  (二)上訴人乙○○於94年7月1日下午3時至4時許，於上述工地現
    場操作挖土機進行拆除工作，適有鄭陳秀鑾於工地內，因乙
    ○○操作挖土機造成地面震動，致已拆卸之水泥塊斷裂傾倒
    ，壓中鄭陳秀鑾致死。
  (三)上訴人辛○○、丁○○、戊○○、庚○○、己○○均為鄭陳
    秀鑾之子女。
四、兩造爭執要點為：(一)上訴人甲○○、丙○○是否違反保護他
    人之法律？(二)上訴人乙○○是否因過失不法侵害鄭陳秀鑾致
    死？(三)上訴人辛○○、丁○○、戊○○、庚○○、己○○所
    請求賠償之金額，是否正當？(四)被害人鄭陳秀鑾就損害之發
    生是否與有過失？茲就兩造爭點分述本院得心證理由如下：
  (一)上訴人甲○○、丙○○部分：
  1.按違反保護他人之法律，致生損害於他人者，負賠償責任，
    民法第184條第2項定有明文。經查：
    (1)所謂「保護他人之法律」，係指任何以保護個人或特定範
      圍之人為目的之法規，但專以保護國家公益或社會秩序為
      目的之法律則不包括在內。從而權利受侵害之人，必須屬
      於法律所欲保護之人之範圍，且其所請求賠償之損害，其
      發生須係法律所欲防止者，始足當之。次按建築物施工場
      所，應有維護安全，防範危險及預防火災之適當設備或措
      施；而凡從事建築之新建、增建、改建、修建及拆除等行
      為時，應於施工場所之周圍，利用鐵板木板等適當材料設
      置高度在1.8公尺以上之圍籬或有同等效力之其他防護設
      施，建築法第63條、建築技術規則設計施工編第152條分
      別定有明文。而上開法規之立法目的，在於實施建築管理
      ，以維護公共安全、公共交通、公共衛生及增進市容觀瞻
      （建築法第1條規定參照）；而施工場所有危險機具運作
      ，並放置建材或拆卸物，如任由非施工人員之第三人隨意
      進出，易生危險，因此建築行為之施作人有義務設置相當
      防護措施，以防止第三人進入，至於第三人進入之原因為
      何，在所不問。從而該等法規所保護之對象，不僅為施工
      人員之人身安全，並及於其他第三人之人身安全，故上開
      法規應為民法第184條第2項所謂保護他人法律。上訴人甲
      ○○、丙○○辯稱：該等法規目的僅在於防止第三人因誤
      入工地而受傷，至於意圖行竊者並非受保護對象云云，並
      不可採。
    (2)又系爭工程係由訴外人良盛公司向訴外人陸軍第六軍團承
      攬，再由訴外人登輝公司向良盛公司次承攬其中關於圍籬
      暨拆除部分工程，有良盛公司與登輝公司締結之工程承攬
      合約書影本一份在卷可稽（見原審卷一第62頁），則系爭
      拆除建築行為之施作人應為登輝公司，因此依上述建築法
      第63條、建築技術規則設計施工編第152條規定，登輝公
      司即有義務於施工場所之周圍，設置高度在1.8公尺以上
      之圍籬或有同等效力之其他防護設施。而甲○○於原審自
      陳其係登輝公司之實際負責人，轉包訴外人良盛公司拆除
      、運棄部分的工程，且丙○○亦於原審自陳係甲○○所僱
      用之員工，負責工地施作的安全措施（均見原審卷一第40
      頁），另甲○○於台灣桃園地方法院檢察署（下稱桃園地
      檢署）偵查中則陳稱：伊與丙○○為登輝公司員工，伊為
      現場負責人、是總工頭，丙○○是現場的工頭，丙○○負
      責在現場看護不讓外人進入工地，有訊問筆錄影本在卷可
      按（見桃園地檢署94年度相字第1128號卷﹝下稱相驗卷﹞
      第29頁）。是據此足證甲○○、丙○○均為登輝公司之受
      僱人，丙○○有義務於系爭工地周圍設置相當防護措施，
      而甲○○有義務監督丙○○確實設置圍籬或其他防護措施
      。惟系爭工地與四周相鄰道路之間，並無任何安全圍籬或
      警告標誌之設置，僅有一條細黃線以示區隔，有現場照片
      及原審勘驗筆錄在卷可稽（見相驗卷第4頁反面、第5至6
      頁、原審卷一第7至9頁、第47頁證物袋內裝彩色照片、第
      163至第165頁）。則據此足證丙○○未依上述規定在系爭
      工地周圍設置圍籬或其他防護措施，以防止非施工人員進
      入工地發生損害，且甲○○亦未監督丙○○確實設置防護
      措施，顯然均違反上述保護他人之法律。丙○○雖又辯稱
      ：維護工地安全之受僱人並有多人，事發當時負責在乙○
      ○所駕駛之怪手周遭警戒者，係訴外人簡進吉及廖龍泉，
      而伊所負責警戒之範圍，與乙○○所駕駛之怪手施作範圍
      無關云云。然丙○○所負之注意義務，係依上述法規於系
      爭工地周圍設置防護設施，已如前述；故丙○○違反該項
      義務，即屬於違反保護他人之法律，與其是否在乙○○所
      駕駛之怪手周遭注意警戒者不生影響。是其此部分所辯，
      並不足採。
    (3)甲○○另辯稱：其違反上述保護他人之法律，與被害人鄭
      陳秀鑾死亡結果間，並無因果關係云云。經查：
    就侵權行為因果關係之認定，我國通說係採相當因果關係
      說，而相當因果關係是由條件關係與相當性所構成，在適
      用時應區○○○○段：首先須視被害人是否舉證證明加害
      行為與被害權利之間具有條件關係，即所謂「無此行為，
      必不生此損害」；其次須視加害人是否舉證證明二者之間
      於客觀上不具相當性而加以排除，即所謂「有此行為，通
      常亦不生此種損害」，否則即應認為二者之間具有相當因
      果關係（參見王澤鑑先生著，侵權行為法第一冊，第217-
      218、231-233頁，87年版）。
    按被害人鄭陳秀鑾身高僅為153公分，有桃園地檢署驗斷
      書影本在卷可證（見桃園地檢署94年度相字第1128號卷第
      12頁反面），從而若非丙○○違反上開法令規定，未於施
      工場所周圍設置1.8公尺以上之防護措施，且甲○○亦違
      反上述法規而疏於監督，則鄭陳秀鑾即不可能進入系爭工
      地，是甲○○、丙○○違反保護他人之法律，與鄭陳秀鑾
      死亡之結果間，應認為具有條件關係。此外依照該客觀存
      在之事實，並依吾人智識經驗判斷，未設置1.8公尺以上
      之圍籬或其他防護措施之施工場所，通常均有發生第三人
      進入工地之可能；且因系爭工地正在進行水泥塊拆除工作
      ，故進入工地之第三人即有可能遭受傷亡之危險，從而應
      認為甲○○、丙○○違反保護他人之法律，與鄭陳秀鑾死
      亡之結果間，具有相當性。是甲○○所辯，並不足採。
    (4)綜上所述，丙○○未依上述規定在系爭工地周圍設置圍籬
      或其他防護措施，且甲○○亦未監督丙○○確實設置防護
      措施，均屬分別違反上述保護他人之法律而導致鄭陳秀鑾
      死亡之獨立原因，故甲○○、丙○○均應依民法第184條
      第2項規定對上訴人辛○○等負損害賠償責任，並構成不
      真正連帶債務。
  2.次按不法侵害他人致死者，對於支出殯葬費之人，亦應負損
    害賠償責任；且被害人之父、母、子、女及配偶，雖非財產
    上之損害，亦得請求賠償相當之金額，民法第192條第1項、
    第194條定有明文。爰就上訴人辛○○等所請求之損害分別
    審酌如下：
    (1)殯葬費部分：
      按殯葬費為收殮及埋葬費用，其賠償範圍應以實際支出費
      用為準，且應斟酌被害人當地習俗、被害人身分、地位及
      生前經濟狀況決定之。上訴人辛○○主張支出殯葬費共64
      萬6,525元，有支出明細表一紙在卷可證（原審卷一第17
      頁），經核其中接遺體車、冰箱運費、冰箱租金、遺相、
      壽衣、小香、大香、招魂幡、往生被、萬壽被、手尾錢、
      孝服、棺木、棺內物、抬棺人員、孝仗、紅燈、布棚、告
      別式場、司儀、禮生、靈車、造墓等計23萬3,950元部分
      之殯葬費用，上訴人甲○○、丙○○並不爭執，自應負損
      害賠償責任。至於上訴人辛○○就敗訴之殯葬費用其中10
      萬6,195元部分即魂轎、頭七至滿七費用、功德用品、出
      殯功德等費用聲明不服，主張該等為必要費用云云。然查
      所謂魂轎為紙紮用品，衡情非屬喪葬之必要費用。至於頭
      七到滿七費用，已屬出殯以後之任意支出，並非必要。又
      關於出殯功德5萬6,000元、功德用品4萬5,000元，但辛○
      ○並未陳明其具體內容及必要性，難認正當。辛○○雖又
      援引本院96年度重訴字第11號判決意旨，主張上述費用為
      必要云云；然查依本院上述判決事實所示，被害人請求加
      害人賠償做七誦經費用部分，加害人並不爭執，而僅否認
      被害人重複請求誦經費用部分為必要，是該案與本件案情
      不同，自不得比附援引。從而辛○○上訴求為增加給付，
      礙難准許。
    (2)慰撫金部分：
      上訴人辛○○等起訴主張遭受非財產損害額各100萬元云
      云，經原審認為每人所得主張之損害以50萬元為適當，辛
      ○○等就敗訴部分其中26萬元聲明不服。經查被害人鄭陳
      秀鑾為辛○○等之母，遭母驟逝，其精神上必感痛苦，惟
      本院斟酌被害人享年72歲，上訴人辛○○、丁○○、戊○
      ○、庚○○、己○○現年分別為47歲、39歲、40歲、44歲
      、42歲，有戶籍謄本四份可證（見原審卷一第10至16頁）
      ，而辛○○為國中畢業、從事木工業，有警詢筆錄影本可
      稽（見相驗卷第1頁），又甲○○為商專肄業，目前待業
      中，名下並無不動產，有戶籍謄本、財政部台灣省北區國
      稅局95年度綜合所得稅各類所得資料清單各一份可按（本
      院卷二第39、40頁），認本件非財產上之損害為50萬元，
      並無不合。上訴人辛○○等請求增加給付，均非正當。
  3.末按損害之發生或擴大，被害人與有過失者，法院得減輕賠
    償金額或免除之，民法第217條第1項定有明文。經查：
    (1)上訴人甲○○、丙○○於系爭工地圍有黃色條帶警戒線，
      已如前述；且本件事故發生時間為下午3時許，天氣晴朗
      ，視線良好，路面乾燥，亦有前述現場照片可稽，則一般
      有理性之人應能輕易辨識為系爭地點為施工中工地，非施
      工人員未經許可應不得任意進入。且本件工地四週雖均有
      道路，而鄭陳秀鑾所住房屋雖有道路通往慈光街，但鄭陳
      秀鑾死亡地點距離慈光街達50公尺，另距離工地與太武新
      村間道路亦達35公尺之遠，有原審勘驗筆錄在卷可按（見
      原審卷一第164頁），則據此足認鄭陳秀鑾並非不慎誤入
      工地或借道工地前往他處，而係有一定目的地進入工地內
      部。則鄭陳秀鑾如能注意不進入系爭工地，且避免接近怪
      手操作之工作範圍，應不至於發生遭水泥塊擊中之事故，
      故應認為鄭陳秀鑾就其死亡結果之發生與有過失。從而本
      院斟酌甲○○與鄭陳秀鑾雙方原因力強弱與過失之輕重等
      一切情狀，認為應減輕甲○○、丙○○賠償金額五分之三
      為適當。原審認應減輕二分之一，尚有未洽。上訴人辛○
      ○等雖主張，鄭陳秀鑾就本件事故之發生，其過失比例僅
      應為五分之二云云，亦不可採。
    (2)又殯葬費用之損害賠償請求權與被害人子女之非財產上損
      害賠償請求權，為間接被害人得請求賠償之特例，雖均為
      間接被害人固有之權利，然其權利既係基於侵權行為之規
      定而發生，自應負擔直接被害人之過失；倘直接被害人於
      損害之發生或擴大與有過失時，依公平原則，亦應有民法
      第217條過失相抵規定之適用（最高法院73年台再字第182
      號判例意旨參照）。經查被害人鄭陳秀鑾就本件損害之發
      生與有過失，應負過失比例為五分之三，已如前述；從而
      上訴人辛○○等請求上訴人甲○○、丙○○分別賠償損害
      ，亦應負擔直接被害人鄭陳秀鑾與有過失之效果。故辛○
      ○得請求甲○○、丙○○分別賠償之金額計為29萬3,580
      元（[23萬3,950元+50萬元]*40%=29萬3,580元）；丁○○
      、戊○○、庚○○、己○○得請求甲○○、丙○○分別賠
      償之金額各為20萬元（50萬元*40%=20萬元）。惟二人應
      負不真正連帶之責，即其中一人如為給付，另一人於其給
      付程度，即免給付之義務。
  (二)上訴人乙○○部分：
    上訴人辛○○等雖主張：乙○○於操作挖土機時，疏未注
    意前後方之動態，以致操作挖土機造成柱石倒塌壓死鄭陳秀
    鑾，自有過失云云。按乙○○於系爭工地負責操作挖土機，
    客觀上固應保持相當之注意程度，使挖土機與現場人員保持
    安全距離，以預防發生事故；至於乙○○所應注意之程度，
    則取決於危險之程度與被危及法益之價值。經查系爭工地周
    圍雖無任何安全圍籬之設置，但有一條細黃線以示區隔，且
    現場滿布破碎水泥塊、廢棄鋼筋，並有挖土機停放在內，有
    前述現場照片在卷可證，則任何有理性之人均可從現場外觀
    得知為施工中之工地，非施工人員不應進入，以免發生危險
    。從而乙○○亦應得預期系爭工地僅有施工人員在場，通常
    情形並無其他第三人入內，並以此為基準預計其應保持相當
    方式與程度之注意，使施工危險不致成為實害。然事故發生
    時，鄭陳秀鑾係身處在175公分高之水泥堆後，有原審勘驗
    筆錄在卷可稽（見原審卷一第165頁），而鄭陳秀鑾身高僅
    153公分，已如前述；又乙○○坐在挖土機駕駛座之高度距
    離地面約在190公分左右，從地面到駕駛的眼睛距離約為260
    公分，此有現場照片在卷可稽（見原審卷一第188頁至第190
    頁），則據此足證乙○○坐在挖土機內操作機器時，無從目
    視得見鄭陳秀鑾身處挖土機旁水泥堆後。從而乙○○在客觀
    上無法預見鄭陳秀鑾會出現在水泥堆後，亦無法預見其所拆
    除之水泥塊會擊中鄭陳秀鑾致死，且此種結果顯然超出一般
    生活經驗之外，故對乙○○而言，鄭陳秀鑾之死亡結果，顯
    然不具可預見性，乙○○自無過失可言。是上訴人辛○○等
    主張乙○○應依民法第184條第1項前段、第192條第1項、第
    194條規定負損害賠償責任云云，並無理由。
五、綜上所述，上訴人辛○○依民法第184條第2項、第192條第1
    項、第194條規定，請求上訴人甲○○、丙○○分別給付29
    萬3, 580元及法定遲延利息，上訴人丁○○、戊○○、庚○
    ○、己○○各得請求上訴人甲○○、丙○○分別給付20萬元
    及法定遲延利息，如其中一人為給付，另一人於其給付程度
    即免給付義務，為有理由，應予准許。逾此部分之請求，為
    無理由，辛○○等上訴意旨請求增加部分給付，均非正當。
    原審就超過上開應准許部分，為上訴人甲○○、丙○○、乙
    ○○敗訴之判決，並為假執行之宣告，自有未洽。上訴人甲
    ○○、丙○○、乙○○就此部分指摘原判決不當，求予廢棄
    改判，為有理由。至於上開應准許部分，原審判命上訴人甲
    ○○、丙○○給付，並依據兩造聲請為准免假執行之宣告，
    核無違誤。上訴人甲○○、丙○○就此部分指摘原判決不當
    ，求予廢棄，為無理由，應駁回其上訴。
六、本件事證已臻明確，兩造其餘之攻擊、防禦方法，核與判決
    結果不生影響，毋庸逐一論列，併此敘明。
七、據上論結，本件甲○○、丙○○上訴為一部有理由，一部無
    理由，乙○○上訴為有理由。對造上訴人上訴為無理由。依
    民事訴訟法第450條、第449條第1項、第79條、第78條、第
    85 條第1項前段，判決如主文。
中　　華　　民　　國　　96　　年　　10　　月　　23　　日
                    民事第七庭
                        審判長法  官  鄭三源
                              法  官  周美月
                              法  官  邱  琦
正本係照原本作成。
不得上訴。
中　　華　　民　　國　　96　　年　　10　　月　　25　　日
                              書記官  廖豔莉
